【裁判字號】    89,台上,2213
【裁判日期】    890427
【裁判案由】    煙毒
【裁判全文】
最高法院刑事判決                              八十九年度台上字第二二一三號
    上訴人  台灣高等法院檢察署檢察官
    被  告  甲○○起訴書誤載.
右上訴人因被告煙毒案件，不服台灣高等法院中華民國八十八年十一月十一日第二審
更審判決（八十七年度上更(一)字第五九四號，起訴案號：台灣桃園地方法院檢察署八
十六年度偵字第一四二一五號），提起上訴，本院判決如左：
    主  文
上訴駁回。
    理  由
按刑事訴訟法第三百七十七條規定：上訴於第三審法院，非以判決違背法令為理由，
不得為之。是提起第三審上訴，應以原判決違背法令為理由，係屬法定要件。如果上
訴理由狀並未依據卷內訴訟資料，具體指摘原判決不適用何種法則或如何適用不當，
自應認其上訴為違背法律上之程式，予以駁回。本件檢察官上訴意旨略稱：(一)被告甲
○○於民國八十六年七月間、八月中旬、十月二十二、三日，在住處將毒品海洛因，
以每半錢新台幣（下同）一萬五千元之價格出售與林天送三次之事實，業據證人林天
送供述明確，原判決以證人林天送之供述內容有重大瑕疵，率而不採，自有採證違背
經驗法則之違法。(二)原審未調查扣案之毒品海洛因是否林天送另向他人購買，遽以扣
案之海洛因數量較林天送所供購買數量為多，而認林天送供詞與事實相符而不可採，
亦有違誤。(三)林天送之記事簿內有被告之聯絡電話，足證被告曾利用上開電話資為販
賣毒品與林天送之證明，原判決未說明不採此項證據之理由。(四)證人吳國忠已結證其
確曾目睹被告販賣毒品海洛因與林天送，原判決徒以吳國忠未能明確指出目擊日期，
而認其證詞不足取，亦有未洽。(五)原判決未調查證人古永進警訊供詞之正確性，並另
以未查扣販毒工具為由認被告無販毒犯行，亦有違採證法則等語。惟查原判決以：公
訴意旨謂被告基於概括犯意，自八十六年七月間起至同年十月二十二、三日止，先後
在桃園縣楊梅鎮○○街一二七號住處，連續以半錢一萬五千元之價格販賣毒品海洛因
予林天送三次，認被告涉犯肅清煙毒條例第五條第一項之罪嫌等情；但經審理結果，
認林天送於警訊及偵審中就其向被告購買毒品海洛因之次數、總價所供前後矛盾，而
對最後一次購買之時間、數量亦有所歧異，且依林天送所供述扣案毒品海洛因二包（
毛重五‧九公克，約等於一‧五七錢），係其於十月二十三日向被告購買後施用剩餘
，然依其警訊所供係以一萬五千元購買、數量為半錢計算，既已抽取部分施用，應少
於半錢，但扣案之海洛因竟多達一‧五七錢，顯見林天送之供述有重大瑕疵而難盡信
。另證人吳國忠所證目擊被告將海洛因出售與林天送之時間，或與林天送所供購買時
間相異，或證人吳國忠當時因另案在押台灣桃園看守所，是證人吳國忠之證述與卷存
證據不符，而不足取。又說明被告被查獲時，現場之其他另案犯罪嫌疑人陳逸鴻、古
永進、徐志清、賴文章、陳雪蓮、鍾桂英於警訊及偵審中均未陳稱向被告購買毒品海
洛因，復未在現場查獲其他販賣工具，自難僅憑林天送具有瑕疵之供述而認被告有販
賣毒品犯行，此外復查無其他證據足資證明被告犯罪，因而撤銷第一審所為科刑判決
，改判諭知被告無罪之判決，已詳述其調查證據之結果及取捨證據形成心證之理由。
從形式上觀察，尚無檢察官所指採證違背經驗法則及未盡調查職責之違法情形存在，
上訴意旨(一)(二)(四)(五)純就原判決採證認事職權之適法行使及已說明事項，徒憑己意，任
指違法，殊不足據以辨認原判決已具備何種違法之形式。而林天送之記事簿內固有被
告之聯絡電話，然被告與林天送既彼此認識，互留聯絡電話乃人情之常，自難據此作
為認定被告販賣毒品海洛因之證據，況林天送之供述具有重大瑕疵而不足採信，已如
前述，尤不得僅以上開記事簿作為論處被告販賣毒品之證據，原判決就此未於理由內
說明，雖有疏漏，但因於判決結果並無影響，尤與刑事訴訟法第三百七十九條第十四
款所定違背法令情形不相適合，依同法第三百八十條之規定，尚不得資為適法之第三
審上訴理由，綜上所述，應認本件上訴違背法律上之程式，予以駁回。
據上論結，應依刑事訴訟法第三百九十五條前段，判決如主文。
中      華      民      國    八十九    年      四      月    二十七    日
                              最高法院刑事第十庭
                                  審判長法官  曾  有  田
                                        法官  陳  宗  鎮
                                        法官  劉  介  民
                                        法官  魏  新  和
                                        法官  孫  增  同
      右正本證明與原本無異
                                              書  記  官
中      華      民      國    八十九    年      五      月      二      日


司法院資訊處製作；財團法人民間司法改革基金會備份。
